臺灣高雄地方法院刑事判決　　　　　　　96年度訴字第3702號
公　訴　人　臺灣高雄地方法院檢察署檢察官
被　　　告　乙○○
　　　　　　　　　　（現於臺灣高雄看守所羈押中）
被　　　告　甲○○
　　　　　　　　　　　樓
　　　　　　　　　　（現於臺灣高雄看守所羈押中）
被　　　告　戊○○
上列被告等因偽造有價證券等案件，經檢察官提起公訴（96年度
偵字第16811 號、第18142 號、第26062 號），被告於本院準備
程序進行中，就被訴犯罪事實為有罪之陳述，經本院告知簡式審
判程序意旨，並聽取公訴人及被告之意見後，本院合議庭裁定由
受命法官獨任依簡式審判程序審理，判決如下：
    主  文
乙○○共同犯行使偽造之信用卡罪，處有期徒刑壹年肆月。
扣案如附表所示之物，均沒收之。
甲○○共同犯行使偽造之信用卡罪，處有期徒刑壹年捌月。
扣案如附表所示之物，均沒收之。
戊○○共同犯行使偽造之信用卡罪，累犯，處有期徒刑拾壹月。
扣案如附表所示之物，均沒收之。
    事實及理由
一、本件犯罪事實及證據部分，除犯罪事實欄增列：「戊○○前
    因贓物案件，經臺灣台北地方法院以95年度簡字第2403號判
    決判處有期徒刑4 月確定，後經減刑為有期徒刑2 月，於96
    年8 月15日易科罰金執行完畢，詎仍不知悔改，... 」「更
    正起訴書附表一編號2 之盜刷金額為78,200元。」；證據欄
    增列：被告乙○○、甲○○、戊○○於本院審理時之自白
    共同被告丁○○於本院審理時之供述外，餘均引用檢察官
    起訴書之記載（詳如附件一）。
二、本件被告乙○○、甲○○、戊○○所犯為死刑、無期徒刑或
    最輕本刑為3 年以上有期徒刑以外之罪，其等於準備程序中
    就被訴事實為有罪之陳述，經法官告知簡式審判程序之旨，
    並聽取公訴人及被告之意見後，依刑事訴訟法第273 條之1
    第1 項規定，裁定由受命法官獨任進行簡式審判程序，合先
    敘明。
三、核被告乙○○、甲○○及戊○○所為，均係犯刑法第339 條
    第1 項之詐欺取財罪、第201 條之1 第2 項行使偽造信用卡
    罪、第216 、210 行使偽造私文書罪。被告乙○○、甲○○
    及戊○○與同案被告丁○○、另案偵辦中之己○○就上開犯
    行，均有犯意之聯絡及行為之分擔，皆為共同正犯被告乙○○、甲○○及戊○○於信用卡背面及各該簽帳單商店存根聯
    上偽簽署押之行為，均係偽造該私文書即簽帳單之部分行為
    ；又偽造私文書後復持以行使，偽造之低度行為應為行使之
    高度行為所吸收，均不另論罪。又被告乙○○、甲○○及戊○○各別先後多次行使偽造信用卡、行使偽造簽帳單私文書
    及詐欺取財之犯行，係出於同一犯意，且於密切接近之時間
    、相類地點、以相同方式實施，應各視為包括之一罪。又被
    告乙○○、甲○○及戊○○就行使偽造信用卡、行使偽造私
    文書及詐欺取財罪三罪間，係基於最終意圖為自己及他人不
    法所有之詐欺取財決意，為達成該詐欺取財犯行所為之各個
    舉動，應屬法律概念之一行為，其一行為觸犯上開3 罪名，
    為想像競合犯，應依刑法第55條規定，從一重之行使偽造信
    用卡罪處斷。至於95年7 月1 日刑法修正公布施行而刪除刑
    法第55條關於牽連犯之規定前，實務上就類似上開情形，雖
    多以牽連犯處斷，未論以想像競合，然關於同一行為人之數
    犯罪行為應如何處斷，本即應視法律之明文規定及法理之妥
    適與否，針對個案狀況不同而為衡酌適用。就本案情形而言
    ，若於牽連犯規定尚存在之情形，因上開三罪間，於社會事
    實之概念上，得將之區分成3 行為，而該3 行為間，又存有
    方法目的之牽連關係，符合牽連犯之概念，自宜論以牽連犯
    ；惟於目前牽連犯規定遭刪除之情形下，被告上開基於單一
    決意、為達成單一不法目的所為之各個舉動，仍係予以綜合
    為單一評價，會較將之個別評價而論以數罪為合理，以避免
    對行為人之犯罪行為過份評價、處罰，而有違刑罰之謙抑原
    則，是在刑法修正後，關於想像競合犯之「一行為」之概念
    ，宜配合法律之修正而為適當之變更、擴張，又此等法律見
    解上之變更，係因應法律修正所致，尚不生見解先後矛盾，
    而謂於論理上有相互捍格之情，至公訴意旨認應分論併罰等
    語，恐有未恰，附此敘明。末被告戊○○前因贓物案件，經
    臺灣台北地方法院以95年度簡字第2403號判決判處有期徒刑
    4 月確定，後經減刑為有期徒刑2 月，於96年8 月15日易科
    罰金執行完畢等情，有臺灣高等法院被告前案紀錄表在卷，
    其於5 年以內再故意犯本件有期徒刑以上之罪，應依刑法第
    47條第1 項之規定，論以累犯，並加重其刑。爰審酌被告乙○○、甲○○、戊○○行使丁○○、己○○共同製作之偽造
    信用卡等，分別持之多次盜刷消費，嚴重危害信用卡之金融
    交易秩序、侵蝕社會大眾之經濟基礎，更有損於各該發卡銀
    行對信用卡之健全管理及財產權，亦將使名義人可能無辜承
    擔信用卡遭盜刷之莫名風險，本應從重量處，被告三人素行
    非佳，有臺灣高等法院被告前案紀錄表在卷，惟念及被告三
    人犯後坦承犯行，態度良好，被告乙○○盜刷金額為新臺幣
    （下同）792,549 元、被告甲○○為1321,093元、被告戊○○為167,599 元，被告三人獲利情形均為上開盜刷金額之一
    成至二成，犯罪所生情節不同，暨其等犯罪動機、目的、生
    活狀況等一切情狀，各量處如主文所示之刑。
四、又扣案如附表所示之偽造信用卡、製造偽造信用卡之器械原
    料及電磁紀錄，不問屬於犯人與否，均應依刑法第205 條宣
    告沒收之。又如附件二所示偽造信用卡等背面之偽造署押、
    偽造簽帳單上之署押（簽名），不問屬於被告與否，均各應
    依刑法第219 條規定予以宣告沒收；至被告等三人所偽造之
    簽帳單，除已交予該特約商店行使收執而非屬被告所有外，
    餘均未扣案，應已滅失，為免執行之困難，爰均不另為沒收
    之諭知。以上沒收物品均依共同正犯共同負責之原理，於各
    該被告主文所示之刑下分別予以宣告沒收。
據上論斷，應依刑事訴訟法第273條之1第1項、第284條之1、第2
99條第1 項前段、第310 條之2 ，刑法第28條、第201 條之1 、
第205 條、第216 條、第210 條、第219 條、第339 條第1 項、
第55條，刑法施行法第1 條之1 ，判決如主文。
本案經檢察官丙○○到庭執行職務。
中　　華　　民　　國　　96　　年　　10　　月　　11　　日
                  刑事第十庭  法　官　吳金芳
以上正本證明與原本無異。
如不服本判決，應於收受本判決後10日內向本院提出上訴書狀，
其未具體敘述理由者，應於上訴期間屆滿後20日內，向本院補提
上訴理由書狀（須按他造當事人之人數附繕本，勿逕送上級法院
）。
中　　華　　民　　國　　96　　年　　10　　月　　16　　日
　　　　　　　　　　　        書記官  周美
附錄本判決論罪科刑法條：
中華民國刑法第201條之1
（偽造變造有價證券供行使罪）
意圖供行使之用，而偽造、變造信用卡、金融卡、儲值卡或其他
相類作為簽帳、提款、轉帳或支付工具之電磁紀錄物者，處1 年
以上7 年以下有期徒刑，得併科3 萬元以下罰金。
行使前項偽造、變造之信用卡、金融卡、儲值卡或其他相類作為
簽帳、提款、轉帳或支付工具之電磁紀錄物，或意圖供行使之用
，而收受或交付於人者，處5 年以下有期徒刑，得併科3 萬元以
下罰金。
中華民國刑法第210條
（偽造變造私文書罪）
偽造、變造私文書，足以生損害於公眾或他人者，處 5 年以下有
期徒刑。
中華民國刑法第216條
（行使偽造變造或登載不實之文書罪）
行使第 210 條至第 215 條之文書者，依偽造、變造文書或登載
不實事項或使登載不實事項之規定處斷。
中華民國刑法第339條
（普通詐欺罪）
意圖為自己或第三人不法之所有，以詐術使人將本人或第三人之
物交付者，處5 年以下有期徒刑、拘役或科或併科1 千元以下罰
金。
以前項方法得財產上不法之利益或使第三人得之者，亦同。
前二項之未遂犯罰之。
附表：
附件一、二：
